【裁判字號】    98,訴,496
【裁判日期】    980811
【裁判案由】    偽造文書等
【裁判全文】
臺灣高雄地方法院刑事判決               98年度訴字第496號
公  訴  人  臺灣高雄地方法院檢察署檢察官
被      告  丙○○
上列被告因偽造文書等案件，經檢察官提起公訴（96年度偵字第
34744 號），本院判決如下：
    主  文
丙○○無罪。
    理  由
壹、證據能力部分
一、按被告以外之人於審判外之言詞或書面陳述，除法律有規定
    者外，不得作為證據；被告以外之人於偵查中向檢察官所為
    陳述，除顯有不可信之情況者外，得為證據，刑事訴訟法第
    159 條第1 項及159 條之1 第2 項分別定有明文。檢察官於
    偵查中對被告以外之人（包括證人、鑑定人、告訴人、被害
    人及共同被告等）所製作之偵查筆錄，性質上雖屬傳聞證據
    ，惟現階段刑事訴訟法規定檢察官代表國家偵查犯罪、實施
    公訴，依法其有訊問被告、證人及鑑定人之權，而實務運作
    時，檢察官偵查中向被告以外之人所取得之供述證據，原則
    上均能遵守法律規定，不致違法取供，其可信度極高，是被
    告以外之人前於偵查中所為供述，除反對該項供述具有證據
    能力之一方，已釋明「顯有不可信之情況」之理由外，不宜
    以該證人未能於審判中接受他造之反對詰問為由，即遽指該
    證人於偵查中之供述不具證據能力。本件證人甲○○於檢察
    官偵查中所為之證述，被告均未主張並釋明有何不可信之情
    事，上開證人亦未提及檢察官在偵查時有何不法取供之情形
    ，應有證據能力。
二、次按被告以外之人（包括證人、鑑定人、告訴人、被害人及
    共同被告等）於檢察事務官、司法警察官或司法警察調查中
    所為之陳述，與審判中不符時，其先前之陳述具有較可信之
    特別情況，且為證明犯罪事實存否所必要者，得為證據，刑
    事訴訟法第159 條之2 定有明文。是被告以外之人於警詢中
    所為之陳述，係屬傳聞證據，原則上無證據能力，惟如該陳
    述與審判中不符時，其先前之陳述具有較可信之特別情況，
    且為證明犯罪事實存否所必要者，依同法第159 條之2 規定
    ，始例外認為有證據能力。本件證人甲○○於檢察事務官詢
    問時之陳述，被告主張無證據能力，而證人甲○○於檢察事
    務官詢問時之陳述與其於本院審理中之陳述均大致相符，是
    無證據能力。
三、又按被告以外之人於審判外之陳述，雖不符刑事訴訟法第15
    9條之1至第159條之4之規定，而經當事人於審判程序同意作
    為證據，法院審酌該言詞陳述或書面陳述作成時之情況，認
    為適當，亦得為證據，當事人、代理人或辯護人於法院調查
    證據時，知有第159條第1項不得為證據之情形，而未於言詞
    辯論終結前聲明異議者，視為有前項之同意，刑事訴訟法第
    159條之5定有明文。卷附台新國際商業銀行股份有限公司（
    下稱台新銀行）Yoube予備金申請書、萬泰商業銀行（下稱
    萬泰銀行）救急現金卡申請書、中國信託商業銀行（下稱中
    國信託銀行）英雄卡申請書、中華郵政公司郵政存簿儲金立
    帳申請書、臺灣銀行綜合存款約定書、台新銀行現金卡交易
    紀錄、萬泰銀行客戶交易明細表、中國信託銀行客戶消費明
    細表、中華郵政公司客戶歷史交易清單、臺灣銀行光碟櫃歷
    史明細，雖屬被告以外之人於審判外之言詞陳述，然當事人
    於準備程序中對於上開證據方法之證據能力均表示不爭執，
    本院審酌前開審判外之書面陳述於作成時之情況，並無違法
    不當或證明力明顯過低之瑕疵，應得作為證據。
四、另按現行刑事訴訟法關於「鑑定」之規定，除選任自然人充
    當鑑定人外，另設有囑託機關鑑定制度。而依同法第198條
    、第208條之規定，由法院、審判長、受命法官或檢察官視
    具體個案之需要而選任、囑託鑑定人或鑑定機關、團體，並
    依第206條之規定，提出言詞或書面報告者，即符合同法第
    159條第1項所定得作為證據之「法律有規定」之情形。卷附
    之法務部調查局97年4月3日調科貳字第09700121720號鑑定
    書係檢察官囑託鑑定，揆諸前揭說明，應有證據能力。
貳、實體部分
一、公訴意旨略以：被告丙○○與甲○○係夫妻，竟基於為自己
    不法所有及行使偽造私文書之犯意，未經甲○○同意或授權
    ，（一）擅自於民國92年3 月13日冒用甲○○之名義，填寫
    台新銀行Yoube 予備金申請書並在該申請書上偽簽「甲○○
    」署名後，持向台新銀行申辦Yoube 現金卡而行使之，致台
    新銀行陷於錯誤，核發Yoube 現金卡（帳號：000000000000
    號）1 枚。嗣丙○○取得台新銀行Yoube 現金卡後，即陸續
    於如附表一所示時間，持該現金卡操作自動付款設備並輸入
    密碼，向台新銀行預借現金，使台新銀行陷於錯誤而交付金
    錢，足生損害於甲○○及台新銀行。（二）另因甲○○於92
    年6 月9 日發生車禍昏迷，丙○○因缺錢花用，遂於當日竊
    取甲○○所有萬泰銀行現金卡、中國信託銀行信用卡（卡號
    分別為：000000000000號、0000000000000000號）各1 枚及
    中華郵政公司前鎮加工區中華郵局帳戶（帳號000000000000
    00號）、台灣銀行楠梓分行帳戶（帳號：000000000000號）
    之金融卡後，陸續於附表二、三、四、五所示時間，持上開
    現金卡、信用卡、金融卡刷卡消費或操作自動付款設備並輸
    入其事前得悉之密碼，以預借現金或提領款項，使特約商店
    及上開金融機構陷於錯誤而交付財物，足生損害於甲○○、
    萬泰銀行、中國信託銀行、台灣銀行及郵局等金融機構，因
    認被告涉犯刑法第216 條、第210 條之行使偽造私文書罪嫌
    、第320 條第1 項竊盜罪嫌、第339 條第1 項之詐欺取財罪
    嫌、第339 條之2 第1 項之非法利用自動付款設備取財罪嫌
    。
二、按犯罪事實應依證據認定之，無證據不得認定犯罪事實；不
    能證明被告犯罪者，應諭知無罪之判決，刑事訴訟法第154
    條第2 項、第301 條第1 項分別定有明文。次按事實之認定
    ，應憑證據，如未能發現相當證據，或證據不足以證明，自
    不能以推測或擬制之方法，以為裁判基礎。且刑事訴訟上證
    明之資料，無論其為直接證據或間接證據，均須達於通常一
    般人均不致於有所懷疑，而得確信其為真實之程度，始得據
    為有罪之認定，若其關於被告是否犯罪之證明未能達此程度
    ，而有合理性懷疑之存在，致使無從形成有罪之確信，根據
    「罪證有疑，利於被告」之證據法則，即不得遽為不利於被
    告之認定。又按檢察官就被告犯罪事實，應負舉證責任，並
    指出證明之方法，刑事訴訟法第161 條第1 項定有明文。因
    此，檢察官對於起訴之犯罪事實，應負提出證據及說服之實
    質舉證責任。倘其所提出之證據，不足為被告有罪之積極證
    明，或其指出證明之方法，無從說服法院以形成被告有罪之
    心證，基於無罪推定之原則，自應為被告無罪判決之諭知（
    最高法院40年臺上字第86號、76年臺上字第4986號、92年臺
    上字第128 號判例要旨參照）。至告訴人之指訴，係以使被
    告受刑事訴追為目的，是以告訴人之指訴為證據方法，除其
    指訴須無瑕疵，且應有察與事實相符之佐證，始得資為判決
    之基礎（最高法院著有52年臺上字第1300號、61年臺上字第
    3099號判例可資參照）。
三、公訴意旨認被告丙○○涉犯上開罪嫌，無非係以被告於警詢
    及偵查中之陳述、證人甲○○於警詢及偵查中之證述，卷附
    台新銀行Yoube 予備金申請書、萬泰銀行救急現金卡申請書
    、中信銀行英雄卡申請書、中華郵政公司郵政存簿儲金立帳
    申請書、臺灣銀行綜合存款印鑑卡、台新銀行現金卡交易紀
    錄、萬泰銀行客戶交易明細表、中信銀行客戶消費明細表、
    中華郵政公司客戶歷史交易清單、臺灣銀行光碟櫃歷史明細
    、法務部調查局97年4 月3 日調科貳字第09700121720 號鑑
    定書等為其主要論據。
四、訊據被告固坦承附表一至五所示台新銀行現金卡、萬泰銀行
    現金卡、中信銀行信用卡、臺灣銀行金融卡、中華郵政公司
    金融卡之刷卡消費、預借現金及提領款項，均係其所為，惟
    辯稱：台新銀行現金卡是甲○○自己申請，該申請書不是伊
    幫他填寫，且台新銀行現金卡、萬泰銀行現金卡、中信銀行
    信用卡、臺灣銀行金融卡、中華郵政公司金融卡都是伊在保
    管，而刷卡消費、預借現金及提領款項，均有經過甲○○授
    權，都是作為家庭日常生活開銷，並償還之前預借現金所生
    債務等語。
五、經查：
（一）偽造文書部分（台新銀行Yoube 予備金申請書）
    1.按刑法第210 條之偽造文書，以無制作權之人冒用他人名
      義而制作該文書為要件之一，如果行為人基於他人之授權
      委託，即不能謂無制作權，自不成立該條之罪（最高法院
      47年臺上字第226 號判例意旨參照）。可知行為人使用他
      人名義製作之文書，若係經過授權製作，則既無冒用他人
      名義之情事，自無偽造可言。
    2.查台新銀行Yoube 予備金申請書為被告所填載之事實，業
      經法務部調查局筆跡鑑定結果為「(1)台新銀行Yoube 予備
      金申請書原本1 紙，其上〈甲○○〉簽名及〈高雄縣仁武
      鄉○○村○○○路102 巷28號〉筆跡，分別編為甲1 、甲
      2 類筆跡；(2)甲○○臺灣銀行綜合存款約定書、中國信託
      銀行英雄卡申請書、萬泰商業銀行救急現金卡申請書、臺
      灣高雄地方法院檢察署訊問筆錄、證人結文、當庭書寫筆
      跡等原本6 紙，其上〈甲○○〉簽名及〈高雄縣仁武鄉○
      ○村○○○路102 巷28號〉筆跡均編為乙類筆跡（臺灣銀
      行綜合存款約定書戶籍地〈高雄縣仁武鄉○○村○○○路
      102 巷28號〉等字跡之書寫方式與其他筆跡略異，故此部
      分筆跡除外）；(3)被告當庭書寫筆跡原本1 紙、筆記本原
      本1本 ，其上〈甲○○〉簽名及〈高雄縣仁武鄉○○村○
      ○○路10 2巷28號〉筆跡均編為丙類筆跡；(4)甲1 、甲2
      類筆跡均與乙類筆跡筆畫特徵不同，甲1 、甲2 類筆跡均
      與丙類筆跡筆畫特徵極相似」，此有法務部調查局97年4
      月3 日調科貳字第09700121720 號鑑定書在卷可稽（見偵
      二卷第17至20頁），足認上開申請書確為被告所填載無訛
      ，是被告辯稱：台新銀行現金卡是甲○○自己申請，該申
      請書不是伊幫他填寫云云，並無足採。
    3.而參諸前揭說明，偽造文書係以無制作權人冒用他人名義
      而制作該文書為其要件，若係經過授權製作，則無冒用他
      人名義之情事，自無偽造可言，是上開台新銀行Yoube 予
      備金申請書縱為被告所填載，倘若經被告授權而製作，自
      非偽造，故上開台新銀行Yoube 予備金申請書是否被告經
      甲○○授權而製作，為本院應予審究。
    4.雖證人甲○○於偵查中證稱：其沒有申請台新銀行現金卡
      ，被告也沒有告訴其，他有用其名義申請現金卡，其是在
      95年10月被告離家出走後才收到帳單，調申請書後發現上
      面的字跡和被告很像等語（見偵一卷第29頁）。惟查，現
      今一般金融機構核發現金卡之流程，係申請人自行填載金
      融機構事先印製之申請書，再持至或郵寄至該金融機構申
      請，而金融機構收到申請書後，為確認申請書上所填載之
      資料屬實並據以徵信，會由專員以電話照會方式，撥打電
      話予申請人，核對申請書上所載個人基本資料，並撥打電
      話予申請書上所載之任職公司，查核申請人是否確實在職
      ，且核卡前必有一申請人本人之對保手續，經核對身份資
      料，確認係本人提出申請，方會核發現金卡。而觀之本件
      台新銀行Yoube 予備金申請書上（見偵二卷第79頁），其
      上「台新銀行紀錄欄」所載「電話照會確認申請及資料照
      會人」旁蓋有「林麗麗」之印文，且該申請書上「基本資
      料欄」所載「行動電話0000000000」旁，經註記「言送貨
      司機在職，ok」，「工作資料欄」所載「現任公司名稱興
      炳精機股份有限公司」旁，經註記「同事言在職，ok」，
      又上開經註記之筆跡及字體顏色與原申請填寫者均不相同
      ，足見該申請書上所載申請人基本資料及工作資料，業經
      台新銀行專員「林麗麗」以電話照會方式向申請人本人及
      任職公司確認屬實後，在旁加以註記。再者，上開甲○○
      台新銀行Yoube 予備金申請書所載申請人之戶籍電話、行
      動電話門號及公司電話均與甲○○萬泰銀行救急現金卡所
      載者相同，此有萬泰銀行救急現金卡申請書在卷可參（見
      偵二卷第6 頁），而萬泰銀行救急現金卡亦經甲○○於偵
      查中證稱：其上簽名為其所親簽等語（見偵一卷第70頁）
      ，足認上開電話號碼均為真實，甲○○及其任職公司確曾
      經台新銀行專員以電話核對資料乙節，應堪認定。此外，
      因現金卡核卡前必有一申請人之對保手續，甲○○須親自
      辦理對保，經核對身份資料，確認係甲○○本人所申請，
      否則，台新銀行將不予核發現金卡，是本件必經甲○○親
      自辦理對保，方能領得上開現金卡。
    5.綜上各節，足認甲○○對於上開台新銀行Yoube 予備金現
      金卡之申請，顯然知情，證人甲○○前揭證述其不知被告
      以其名義申請現金卡等語，難認可採。據此，上開台新銀
      行Yoube 予備金現金卡申請書雖為被告填載，然衡諸甲○
      ○本人業經電話照會，並親自辦理對保手續，又設若被告
      有意隱瞞以甲○○名義申請現金卡之事實，何須填載真實
      之甲○○戶籍電話、行動電話號碼及其任職公司電話以供
      查核，從而，堪認被告填載上開申請書係經甲○○之授權
      無訛，是被告既經甲○○授權製作上開申請書，自不該當
      偽造文書之犯行。
（二）竊盜及詐欺部分（台新銀行現金卡、萬泰銀行現金卡、中
      信銀行信用卡、臺灣銀行金融卡、中華郵政公司金融卡）
    1.按刑法第320 條第1 項之竊盜罪，係以行為人有不法所有
      意圖，而竊取他人財物為其構成要件，刑法第339 條第1
      項之詐欺取財罪，係以行為人有不法所有之意圖及施用詐
      術使人陷於錯誤而交付財物為構成要件，刑法第339 條第
      1 項之非法利用自動付款設備財物罪，係以行為人有不法
      所有之意圖及以不正方法由自動付款設備取得財物為其構
      成要件，因此，茍其行為未具備不法所有意圖，及經同意
      持有、未施以詐術或未以不正方法取得財物，即非可繩以
      上開之罪。
    2.查被告與甲○○為夫妻關係，甲○○於92年6 月9 日因發
      生車禍昏迷，直至同年10月間方清醒，而甲○○為申請人
      之台新銀行現金卡、萬泰銀行現金卡、中信銀行信用卡、
      臺灣銀行金融卡、中華郵政公司金融卡，如附表一至五所
      示之刷卡消費、預借現金及提領金額均係被告所為，業經
      證人甲○○於偵查及本院審理中證述屬實（見偵一卷第28
      至30頁，偵二卷第19至20頁），並有台新銀行Yoube 予備
      金申請書、萬泰銀行救急現金卡申請書、中信銀行英雄卡
      申請書、中華郵政公司郵政存簿儲金立帳申請書、臺灣銀
      行綜合存款印鑑卡，台新銀行現金卡交易紀錄、萬泰銀行
      客戶交易明細表、中國信託銀行客戶消費明細表、中華郵
      政公司客戶歷史交易清單、臺灣銀行光碟櫃歷史明細在卷
      足憑（見偵一卷第12至14、41至42、50頁，偵二卷第7 、
      48至53、79頁，本院一卷第27至31頁），且為被告所不爭
      執，自堪信為真實。
    3.關於中華郵政公司金融卡、臺灣銀行金融卡部分，證人甲
      ○○雖於96年5 月7 日偵查中證稱：車禍前有請被告幫其
      領中華郵政公司、臺灣銀行帳戶的錢，但存摺、印章、提
      款卡都是自己保管等語（見偵卷第頁29至30頁），然已於
      96年9 月10日偵查中改稱：車禍前其將中華郵政公司、臺
      灣銀行之存摺、印章都交給被告處理，車禍後其未向被告
      取回，其清醒後，被告說他要用錢，其有同意被告去郵局
      及台銀帳戶領錢等語（見偵卷第68至69 頁） ，就甲○○
      於車禍前已將上開帳戶之存摺、印章等物交由被告保管處
      理，於車禍清醒後亦無向被告追討，且同意被告領取存款
      乙情，足見無論在被告發生車禍前後，上開2 帳戶之存摺
      、印章、提款卡等物，均在甲○○同意之下交予被告保管
      ，並曾委由被告提領款項。
    4.另關於萬泰銀行現金卡、中信銀行信用卡部分，證人甲○
      ○於偵查中證稱：其車禍前，有時會將萬泰銀行現金卡、
      中信銀行信用卡交給被告刷卡或預借現金，所以被告知道
      密碼等語（見偵二卷第76頁），可知甲○○確有曾將上開
      現金卡及信用卡交由被告使用之情形。而證人甲○○雖於
      96年5 月7 日、96年10月9 日、97年11月26日偵查中均證
      稱：其車禍前，萬泰銀行現金卡、中信銀行信用卡是其在
      保管等語（見偵一卷第29、69頁，偵二卷第76至77頁），
      然據證人甲○○於96年5 月7 日、97年11月26日偵查中證
      稱：其車禍後因頭部受傷不記得自己有上開卡片，也忘記
      卡片以前放在何處等語（見偵一卷第29頁，偵二卷第77頁
      ），衡以證人甲○○於車禍後對於上開現金卡及信用卡之
      存否及放置地點，尚且稱不復記憶，唯獨對於其在車禍前
      係自行保管上開現金卡及信用卡乙節指述歷歷，顯與常情
      不符，就其該部分之證詞，本院尚難遽以採信。
    5.又依一般經驗常情，婚姻關係存續中之夫妻，基於信賴關
      係及共同生活之必要，對於夫妻彼此間之物品通常處於默
      示授權使用之狀態。而衡諸甲○○在其車禍前即將其中華
      郵政公司金融卡、臺灣銀行金融卡交由被告保管，並委由
      被告提領款項，又曾將萬泰銀行現金卡、中信銀行信用卡
      交由被告提領現金或刷卡消費，被告對上開卡片之密碼知
      之甚詳，且台新銀行現金卡係經甲○○授權由被告以其名
      義填載申請等情，業如前述，另甲○○在車禍後，其日常
      生活均仰賴被告照顧乙節，亦經證人甲○○於本院審理中
      證述在卷（見本院二卷第20頁），足見被告係居於家中保
      管金融帳戶及掌理經濟開銷之地位，被告無論在甲○○車
      禍前後，均經甲○○默示授權使用台新銀行現金卡、萬泰
      銀行現金卡、中信銀行信用卡、臺灣銀行金融卡、中華郵
      政公司金融卡，用以支出家庭生活開銷，實堪認定，被告
      係有權使用上開卡片之人，因此，被告持之提領現金或刷
      卡消費，均無所謂竊取，或施以詐術使特約商店陷於錯誤
      ，或以不正方法由自動付款設備取得財物之情事。
    6.復參諸台新銀行現金卡交易紀錄所示（見本院一卷第27至
      31頁），於92至95年間預借現金之款項由新臺幣（下同）
      500 元至10,000元不等，共計23筆，萬泰銀行現金卡客戶
      交易明細表所示（見偵一卷第12至14頁），於92至95年間
      預借現金之款項由200 元至10,000元不等，共計60筆，中
      信銀行信用卡客戶消費明細表所示（見偵二卷第48至53頁
      ），於94至95年間預借現金或刷卡消費之款項由880 元至
      15,000元不等，共計7 筆，臺灣銀行光碟櫃歷史明細所示
      （見偵一卷第41至42頁），於92年間提領之款項由2,000
      元至11,000元，共計6 筆，中華郵政公司金融卡客戶歷史
      交易清單所示（見偵一卷第50頁），於92年間提領之款項
      由3,000 元至8,000 元，共計14筆。就被告刷卡消費、預
      借現金及提領存款之金額、次數以觀，被告於長達4 年間
      ，以上開卡片每次動用金額300 元至15,000元不等，實與
      一般盜領或盜刷具有一次提領或消費大筆金額之特性不符
      ，反與一般家庭開銷支出所具有之持續性、金額非鉅且在
      一定範圍內之情形類似。
    7.另觀之萬泰銀行現金卡之還款明細所示（見本院一卷第24
      至25頁），於92年間有8 次轉帳還款，4 次臨櫃現金還款
      之交易紀錄，每次還款金額在3,200 元至20,000 元 不等
      ，又台新銀行現金卡之交易明細所示（見本院一卷第27至
      31頁），於92至95年間有6 次以自動提款機存入還款，1
      次現金臨櫃還款，33次跨行還款之交易紀錄，每次還款金
      額在700 元至10,000元不等，就上開現金卡之使用情形，
      係有持續及定期性之還款紀錄，而非僅只預借現金不予償
      還，足見被告使用上開現金卡預借現金確有還款之意，亦
      與無權使用他人現金卡盜領現金之情節大相逕庭。
    8.再者，甲○○於92年6 月9 日至10月間因車禍陷於昏迷所
      需支出之醫療費用，及被告與甲○○育有2 名子女之家庭
      生活開銷，因甲○○於昏迷及清醒後未能外出工作期間，
      均賴甲○○每個月之低收入戶及殘障補助共11,000元，及
      被告外出工作每月薪資18,000元至23,000元不等，此為證
      人甲○○於本院審理中證述在卷（見本院二卷第19 至20
      頁），且與被告於本院審理中所述相符，堪認屬實，而對
      照上開收入與支出之情形，收入明顯不足以因應支出，此
      時，被告以其持有上開甲○○之現金卡、金融卡及信用卡
      支應生活開銷及醫藥費用，核屬當然，亦與常情無違，要
      難認有何不法所有意圖之存在。
    9.綜上可知，被告持以使用台新銀行現金卡、萬泰銀行現金
      卡、中信銀行信用卡、臺灣銀行金融卡、中華郵政公司金
      融卡，所為附表一至五所示之刷卡消費、預借現金及提領
      金額，均業經其夫甲○○之默示授權，而無竊取、詐取或
      以不正方法取得財物之行為，復因被告使用上開卡片之交
      易或還款紀錄，核與支出家庭生活開銷並償還負債之情形
      相符，並無不法所有意圖之存在。是被告辯稱：台新銀行
      現金卡、萬泰銀行現金卡、中信銀行信用卡、臺灣銀行金
      融卡、中華郵政公司金融卡都是伊在保管，而刷卡消費、
      預借現金及提領款項，均有經過甲○○授權，都是作為家
      庭日常生活開銷，並償還之前預借現金所生債務等語，尚
      非無據，自難以竊盜、詐欺取財及非法利用自動付款設備
      取財罪相繩。
（三）從而，公訴人就上開偽造文書、竊盜、詐欺取財及非法利
      用自動付款設備取財犯行所為訴訟上之證明，尚未達到通
      常一般之人均不會有任何懷疑，而得確信被告犯行之真實
      程度，自無從說服本院形成有罪之心證。此外，復查無其
      他積極證據足認被告確有公訴人所指前揭犯行，被告此部
      分犯罪尚屬不能證明，基於無罪推定之原則，即應為被告
      無罪之諭知。
據上論斷，應依刑事訴訟法第301條第1項，判決如主文。
本案經檢察官乙○○到庭執行職務。
中    華    民    國    98    年     8    月    11    日
                  刑事第十一庭  審判長法  官  黃三友
                                      法  官  陳億芳
                                      法  官  林依蓉
以上正本證明與原本無異。
如不服本判決應於收受送達後10日內向本院提出上訴書狀，並應
敘述具體理由；如未敘述上訴理由者，應於上訴期間屆滿後20日
內向本院補提理由書（均須按他造當事人之人數附繕本）「切勿
逕送上級法院」。
中    華    民    國    98    年     8    月    12    日
                                      書記官  邱靜銘
附表一（台新銀行現金卡部分）：
 ┌──┬──────┬──────┐
 │編號│日期        │預借金額    │
 ├──┼──────┼──────┤
 │ 1  │92年5月13日 │10,000元    │
 ├──┼──────┼──────┤
 │ 2  │92年5月22日 │5,000元     │
 ├──┼──────┼──────┤
 │ 3  │92年5月22日 │10,000元    │
 ├──┼──────┼──────┤
 │ 4  │92年5月24日 │5,000元     │
 ├──┼──────┼──────┤
 │ 5  │92年7月16日 │8,000元     │
 ├──┼──────┼──────┤
 │ 6  │92年12月17日│500元       │
 ├──┼──────┼──────┤
 │ 7  │92年12月18日│4,000元     │
 ├──┼──────┼──────┤
 │ 8  │94年10月26日│5,000元     │
 ├──┼──────┼──────┤
 │ 9  │94年10月30日│5,000元     │
 ├──┼──────┼──────┤
 │ 10 │94年11月23日│3,000元     │
 ├──┼──────┼──────┤
 │ 11 │95年3月22日 │5,000元     │
 ├──┼──────┼──────┤
 │ 12 │95年3月25日 │5,000元     │
 ├──┼──────┼──────┤
 │ 13 │95年4月6日  │5,000元     │
 ├──┼──────┼──────┤
 │ 14 │95年4月26日 │4,000元     │
 ├──┼──────┼──────┤
 │ 15 │95年4月26日 │10,500元    │
 ├──┼──────┼──────┤
 │ 16 │95年4月30日 │5,000元     │
 ├──┼──────┼──────┤
 │ 17 │95年5月24日 │5,000元     │
 ├──┼──────┼──────┤
 │ 18 │95年6月2日  │10,000元    │
 ├──┼──────┼──────┤
 │ 19 │95年6月20日 │10,000元    │
 ├──┼──────┼──────┤
 │ 20 │95年7月6日  │3,000元     │
 ├──┼──────┼──────┤
 │ 21 │95年8月20日 │4,500元     │
 ├──┼──────┼──────┤
 │ 22 │95年8月31日 │5,000元     │
 ├──┼──────┼──────┤
 │ 23 │95年9月18日 │1,300元     │
 ├──┴──────┼──────┤
 │合計              │128,800 元  │
 └─────────┴──────┘
 附表二（萬泰銀行現金卡部分）：
 ┌──┬──────┬──────┐
 │編號│日期        │預借金額    │
 ├──┼──────┼──────┤
 │ 1  │92年6月9日  │10,000元    │
 ├──┼──────┼──────┤
 │ 2  │92年6月27日 │2,000元     │
 ├──┼──────┼──────┤
 │ 3  │92年7月11日 │5,000元     │
 ├──┼──────┼──────┤
 │ 4  │92年7月16日 │6,000元     │
 ├──┼──────┼──────┤
 │ 5  │92年7月22日 │4,000元     │
 ├──┼──────┼──────┤
 │ 6  │92年10月24日│3,000元     │
 ├──┼──────┼──────┤
 │ 7  │92年11月10日│2,000元     │
 ├──┼──────┼──────┤
 │ 8  │92年12月6日 │1,000元     │
 ├──┼──────┼──────┤
 │ 9  │92年12月6日 │1,000元     │
 ├──┼──────┼──────┤
 │10  │92年12月6日 │1,000元     │
 ├──┼──────┼──────┤
 │11  │92年12月6日 │2,000元     │
 ├──┼──────┼──────┤
 │12  │94年2月1日  │1,000元     │
 ├──┼──────┼──────┤
 │13  │94年2月1日  │1,000元     │
 ├──┼──────┼──────┤
 │14  │94年2月1日  │500元       │
 ├──┼──────┼──────┤
 │15  │94年2月1日  │500元       │
 ├──┼──────┼──────┤
 │16  │94年2月1日  │1,000元     │
 ├──┼──────┼──────┤
 │17  │94年2月3日  │2,000元     │
 ├──┼──────┼──────┤
 │18  │94年2月8日  │8,000元     │
 ├──┼──────┼──────┤
 │19  │94年2月15日 │6,000元     │
 ├──┼──────┼──────┤
 │20  │94年3月12日 │1,0000元    │
 ├──┼──────┼──────┤
 │21  │94年3月24日 │1,0000元    │
 ├──┼──────┼──────┤
 │22  │94年4月2日  │1,0000元    │
 ├──┼──────┼──────┤
 │23  │94年4月20日 │1,0000元    │
 ├──┼──────┼──────┤
 │24  │94年4月22日 │1,0000元    │
 ├──┼──────┼──────┤
 │25  │94年4月26日 │1,000元     │
 ├──┼──────┼──────┤
 │26  │94年4月26日 │500元       │
 ├──┼──────┼──────┤
 │27  │94年4月26日 │300元       │
 ├──┼──────┼──────┤
 │28  │94年4月26日 │900元       │
 ├──┼──────┼──────┤
 │29  │94年4月26日 │500元       │
 ├──┼──────┼──────┤
 │30  │94年5月19日 │1,000元     │
 ├──┼──────┼──────┤
 │31  │94年5月19日 │500元       │
 ├──┼──────┼──────┤
 │32  │94年5月19日 │300元       │
 ├──┼──────┼──────┤
 │33  │94年5月19日 │1,000元     │
 ├──┼──────┼──────┤
 │34  │94年5月19日 │500元       │
 ├──┼──────┼──────┤
 │35  │94年5月19日 │8,000元     │
 ├──┼──────┼──────┤
 │36  │94年5月21日 │10,000元    │
 ├──┼──────┼──────┤
 │37  │94年6月28日 │3,000元     │
 ├──┼──────┼──────┤
 │38  │94年6月28日 │4,000元     │
 ├──┼──────┼──────┤
 │39  │94年7月24日 │5,000元     │
 ├──┼──────┼──────┤
 │40  │94年7月27日 │500元       │
 ├──┼──────┼──────┤
 │41  │94年7月27日 │500元       │
 ├──┼──────┼──────┤
 │42  │94年7月27日 │6,000元     │
 ├──┼──────┼──────┤
 │43  │94年8月5日  │3,000元     │
 ├──┼──────┼──────┤
 │44  │94年11月27日│3,000元     │
 ├──┼──────┼──────┤
 │45  │95年5月4日  │1,000元     │
 ├──┼──────┼──────┤
 │46  │95年5月4日  │9,000元     │
 ├──┼──────┼──────┤
 │47  │95年5月5日  │10,000元    │
 ├──┼──────┼──────┤
 │48  │95年5月8日  │10,000元    │
 ├──┼──────┼──────┤
 │49  │95年5月12日 │20,000元    │
 ├──┼──────┼──────┤
 │50  │95年5月21日 │7,000元     │
 ├──┼──────┼──────┤
 │51  │95年5月27日 │7,000元     │
 ├──┼──────┼──────┤
 │52  │95年5月30日 │5,000元     │
 ├──┼──────┼──────┤
 │53  │95年6月17日 │10,000元    │
 ├──┼──────┼──────┤
 │54  │95年6月28日 │10,000元    │
 ├──┼──────┼──────┤
 │55  │95年6月30日 │30,000元    │
 ├──┼──────┼──────┤
 │56  │95年6月30日 │20,000元    │
 ├──┼──────┼──────┤
 │57  │95年8月3日  │3,000元     │
 ├──┼──────┼──────┤
 │58  │95年8月11日 │8,000元     │
 ├──┼──────┼──────┤
 │59  │95年8月19日 │5,000元     │
 ├──┼──────┼──────┤
 │60  │95年8月25日 │10,000元    │
 ├──┴──────┼──────┤
 │合計              │321,500 元  │
 └─────────┴──────┘
 附表三（中國信託銀行信用卡部分）：
 ┌──┬──────┬────────┬─────────┐
 │編號│日期        │消費/ 預借金額  │特約商店          │
 ├──┼──────┼────────┼─────────┤
 │ 1  │94年12月18日│刷卡消費880元   │興奇網路購物第一站│
 ├──┼──────┼────────┼─────────┤
 │ 2  │95年7月18日 │預借現金15,000元│                  │
 ├──┼──────┼────────┼─────────┤
 │ 3  │95年7月27日 │預借現金13,000元│                  │
 ├──┼──────┼────────┼─────────┤
 │ 4  │95年8月4日  │刷卡消費1,580元 │興奇網路購物第一站│
 ├──┼──────┼────────┼─────────┤
 │ 5  │95年8月24日 │預借現金11,000元│                  │
 ├──┼──────┼────────┼─────────┤
 │ 6  │95年8月31日 │預借現金5,000元 │                  │
 ├──┼──────┼────────┼─────────┤
 │ 7  │95年9月21日 │預借現金5,000元 │                  │
 ├──┴──────┼────────┼─────────┤
 │合計              │預借現金4,9000元│                  │
 │                  │刷卡消費2,460 元│                  │
 └─────────┴────────┴─────────┘
 附表四（台灣銀行帳戶部分）：
 ┌──┬──────┬─────┐
 │編號│日期        │提款金額  │
 ├──┼──────┼─────┤
 │ 1  │92年6月10日 │11,000元  │
 ├──┼──────┼─────┤
 │ 2  │92年6月16日 │5,500元   │
 ├──┼──────┼─────┤
 │ 3  │92年6月20日 │5,000元   │
 ├──┼──────┼─────┤
 │ 4  │92年7月11日 │7,000元   │
 ├──┼──────┼─────┤
 │ 5  │92年7月14日 │3,000元   │
 ├──┼──────┼─────┤
 │ 6  │92年7月16日 │2,000元   │
 ├──┴──────┼─────┤
 │合計              │33,500元  │
 └─────────┴─────┘
 附表五（中華郵政公司帳戶部分）：
 ┌──┬──────┬─────┐
 │編號│日期        │提款金額  │
 ├──┼──────┼─────┤
 │ 1  │92年8月18日 │3,000元   │
 ├──┼──────┼─────┤
 │ 2  │92年8月20日 │3,000元   │
 ├──┼──────┼─────┤
 │ 3  │92年8月23日 │5,000元   │
 ├──┼──────┼─────┤
 │ 4  │92年8月25日 │8,000元   │
 ├──┼──────┼─────┤
 │ 5  │92年8月27日 │5,000元   │
 ├──┼──────┼─────┤
 │ 6  │92年8月30日 │5,000元   │
 ├──┼──────┼─────┤
 │ 7  │92年9月2日  │5,000元   │
 ├──┼──────┼─────┤
 │ 8  │92年9月7日  │5,000元   │
 ├──┼──────┼─────┤
 │ 9  │92年9月11日 │3,000元   │
 ├──┼──────┼─────┤
 │10  │92年9月14日 │3,000元   │
 ├──┼──────┼─────┤
 │11  │92年9月15日 │5,000元   │
 ├──┼──────┼─────┤
 │12  │92年9月23日 │5,000元   │
 ├──┼──────┼─────┤
 │13  │92年9月26日 │5,000元   │
 ├──┼──────┼─────┤
 │14  │92年9月27日 │5,000元   │
 ├──┴──────┼─────┤
 │合計              │6,5000元  │
 └─────────┴─────┘


司法院資訊處製作；財團法人民間司法改革基金會備份。
